【裁判字號】    99,台上,3811
【裁判日期】    990617
【裁判案由】    違反毒品危害防制條例
【裁判全文】
最高法院刑事判決            九十九年度台上字第三八一一號
上  訴  人  甲○○
上列上訴人因違反毒品危害防制條例案件，不服台灣高等法院台
中分院中華民國九十九年四月二十二日第二審判決（九十九年度
上訴字第二００號，起訴案號：台灣台中地方法院檢察署九十七
年度偵字第二三二六二、二七三七０號），提起上訴，本院判決
如下：
    主  文
上訴駁回。
    理  由
按刑事訴訟法第三百七十七條規定，上訴於第三審法院，非以判
決違背法令為理由，不得為之。是提起第三審上訴，應以原判決
違背法令為理由，係屬法定要件。如果上訴理由書狀並未依據卷
內訴訟資料，具體指摘原判決不適用何種法則或如何適用不當，
或所指摘原判決違法情事，顯與法律規定得為第三審上訴理由之
違法情形，不相適合時，均應認其上訴為違背法律上之程式，予
以駁回。本件原判決依憑證人陳柏村、何建龍、張崇杉偵查中具
結之證言，彼等所使用之0000000000號、0000000000號、000000
0000號行動電話與上訴人甲○○所持用之0000000000號及000000
0000號行動電話各次通話之通訊監察譯文，並扣得如原判決附表
三之編號一至五等全部卷證資料，認上訴人有其事實欄所載之犯
行，已詳敘所憑之證據與認定之理由。就上訴人否認犯罪，辯稱
：伊並沒有販賣海洛因及甲基安非他命，都是合資購買等語，認
不足採信，於理由內予以指駁、說明甚詳。並逐一敘明上訴人與
證人陳柏村等之通聯內容雖未明確敘明毒品之名稱，但以暗語為
溝通，足以補強證人陳柏村等之證詞；證人陳柏村等雖於第一審
翻異證言，改稱係合資或向綽號「阿弟仔」購買，何以不足採之
理由；依據內政部警政署國道公路警察局第七警察隊函覆稱：「
本隊查獲張銀玲、梁德政、李淑茹等人涉嫌販賣毒品案，緣因對
甲○○實施通訊監察期間就已發現，……並非甲○○之供述始查
獲」，不符毒品危害防制條例第十七條減刑之規定；上訴人另聲
請重覆傳訊證人陳柏村、何建龍、張崇杉，或承辦員警，或調閱
道路監視影像，亦均核無必要之理由。因而維持第一審論處上訴
人販賣第一級毒品（累犯）十六罪（各處有期徒刑十五年六月）
、販賣第二級毒品（累犯）二罪罪刑（各處有期徒刑七年六月）
之判決，駁回上訴人在第二審之上訴。從形式上觀察，並無足以
影響判決結果之違法情形存在。上訴意旨略以：上訴人與證人陳
柏村等之通聯錄音，無法證明有販賣毒品之事實；證人陳柏村、
何建龍於第一審證稱與上訴人合資購買毒品，張崇杉稱向綽號「
阿弟仔」購買，原判決未說明此有利之證言不足採之理由；證人
等於警詢之供述係出自警員之利誘，原判決未傳警員查明；又未
說明何以證人於偵查中之證言具證據能力，未調取跟監錄影帶予
以提示以及就監聽之通聯錄音作聲紋比對；亦未說明上訴人請求
調查上開證據何以無必要之理由，有調查未盡及判決理由不備之
違法云云。惟查：犯罪事實之認定，證據之取捨及其證明力如何
，乃事實審法院自由判斷之職權，如其取捨不違背經驗法則與論
理法則，即不得指為違法，而據為上訴第三審之理由。本件原判
決認定上訴人基於營利之意圖，販售第一級毒品海洛因予陳柏村
等三人計十六次，第二級毒品予何建龍二次等情，已說明本於調
查所得心證，分別定其取捨而為事實判斷之理由。所為論斷，核
無違背客觀存在之經驗法則與論理法則，自屬事實審採證、認事
之適法職權行使，尚難漫指為違法。原判決並未採取證人陳柏村
等於警詢之供述作為證據，且證人陳柏村、何建龍、張崇杉均已
於第一審審理時，基於證人地位，經合法具結，並在賦予上訴人
對質詰問機會之情形下為證述，依刑事訴訟法第一百九十六條之
規定，亦無再傳喚之必要（見原判決第三頁第五至七行），自無
上訴意旨所指調查未盡、理由不備之情形。又刑事訴訟法第三百
七十九條第十款所謂應於審判期日調查之證據，必須該證據確與
待證事實有重要關係，就其案情委有調查之必要者而言。查本件
事證已臻明確，原判決亦已於理由詳細說明何以認定該監聽通聯
錄音證明確為上訴人與證人間之通訊（見原判決第十三頁第十六
行以下），原審就聲紋之調查等不再為無益之調查，自難認有何
調查未盡之違法。此外，上訴意旨就屬原審採證、認事職權之適
法行使及原判決已說明事項，或不影響事實認定及法律適用之枝
節問題，徒憑己見，任意指摘為違法，且仍為單純事實之爭執，
均非適法之第三審上訴理由。應認本件上訴違背法律上之程式，
予以駁回。
據上論結，應依刑事訴訟法第三百九十五條前段，判決如主文。
中    華    民    國  九十九  年    六    月   十七   日
                      最高法院刑事第十一庭
                          審判長法官  石  木  欽
                                法官  洪  佳  濱
                                法官  韓  金  秀
                                法官  段  景  榕
                                法官  周  煙  平
本件正本證明與原本無異
                                      書  記  官
中    華    民    國  九十九  年    六    月  二十一  日
                                                      Ｅ

司法院資訊處製作；財團法人民間司法改革基金會備份。
